【裁判字號】    94,上訴,2544
【裁判日期】    950315
【裁判案由】    毒品危害防制條例等
【裁判全文】
臺灣高等法院臺中分院刑事判決        94年度上訴字第2544號
上  訴  人  臺灣臺中地方法院檢察署檢察官
上  訴  人
即  被  告  乙○○
選任辯護人  許漢鄰  律師
            張居德  律師
被      告  黃培訓
                    （另案臺灣臺中監獄執行中）
指定辯護人  黃文皇  律師
上列上訴人因被告違反毒品危害防制條例案件，不服臺灣臺中地
方法院93年度訴字第2966號，中華民國94年10月20日第一審判決
（起訴案號：臺灣臺中地方法院檢察署93年度偵字第17784、178
55號），提起上訴，本院判決如下：
    主  文
原判決關於乙○○、黃培訓販賣第一級毒品及定執行刑部分均撤
銷。
乙○○共同連續販賣第一級毒品，累犯，處有期徒刑捌年；扣案
之第一級毒品海洛因玖包（合計淨重壹點柒零公克）及包裝袋
玖只均沒收銷燬之；扣案之ＯＫＷＡＰ廠牌銀色行動電話（含0
000000000號門號卡）壹支沒收；販賣第一級毒品所得
新臺幣貳萬陸仟元沒收，如全部或一部不能沒收時，以其財產抵
償之。
黃培訓共同連續販賣第一級毒品，處有期徒刑柒年；扣案之第一
級毒品海洛因玖包（合計淨重壹點柒零公克）及包裝袋玖只均
沒收銷燬之；扣案之ＯＫＷＡＰ廠牌銀色行動電話（含0000
000000號門號卡）壹支沒收；販賣第一級毒品所得新臺幣
貳萬陸仟元沒收，如全部或一部不能沒收時，以其財產抵償之。
    事  實
一、乙○○前因違反電信法案件，經臺灣臺中地方法院以八十七
    年度訴字第五二四號判處有期徒刑五月，如易科罰金以三百
    元折算一日，復經本院以八十七年度上訴字第一七四二號判
    決及最高法院八十八年度臺上字第二三一五號判決駁回上訴
    確定，於民國九十年九月二十一日易科罰金執行完畢。詎猶
    不知悛悔，其與黃培訓均明知海洛因係毒品危害防制條例第
    二條第二項第一款所規定之第一級毒品，不得非法販賣，因
    乙○○前於不詳時、地向綽號「阿德」之真實姓名年籍均不
    詳成年男子（下稱阿德）購入一批海洛因，而曾煥昇則於九
    十四年九月以其所有之門號0000000000號行動電
    話撥打乙○○所有之門號0000000000號行動電話
    向乙○○表示欲購買海洛因，乙○○竟起販賣第一級毒品海
    洛因以牟利之概括犯意，指示黃培訓持海洛因一包（未扣案
    ，重約二公克），至臺中市○○路○段與大連路口交予曾煥
    昇，並收取現金新臺幣（下同）一萬元後交予乙○○，黃培
    訓即基於與乙○○共同販賣第一級毒品以牟利之概括犯意聯
    絡應允之，並依指示辦妥，迄同年十月七日下午某時，曾煥
    昇又以其所有之上開行動電話撥打乙○○所有之前揭行動電
    話聯絡購買海洛因事宜，乙○○與黃培訓即承前販賣海洛因
    牟利之共同概括犯意聯絡，再由乙○○指示黃培訓，於同年
    月八日凌晨三時十分，持海洛因一包（警秤毛重三‧九公克
    ），至臺中市○○路○段與大連路口交予曾煥昇，欲收取現
    金一萬六千元，二人甫交易完畢，即為警當場查獲，並扣得
    前開海洛因一包（警秤毛重三‧九公克，已與下述海洛因全
    數混同鑑定）。黃培訓為警逮捕後，即向警方供出毒品來源
    為乙○○所交付，並帶同警方至乙○○位於臺中市○○路○
    段三三巷八弄四號二樓住處由警方執行搜索，乙○○見狀即
    由屋後防火巷跳樓逃逸，惟仍在臺中市○○區○○路與興安
    路口附近之小巷內，為警逮捕，並在乙○○身上扣得其所有
    之海洛因八包（警秤毛重分別為○‧五公克、八‧九公克、
    ○‧六公克、一‧五公克、○‧五公克、二‧三公克、○‧
    三公克、○‧六公克，此八包海洛因與上揭賣予曾煥昇之海
    洛因經鑑定結果共計淨重十三點七○公克）及乙○○所有供
    聯絡販毒使用之ＯＫＷＡＰ廠牌銀色行動電話（門號000
    0000000號）一支。
二、案經臺中市警察局第六分局移送臺灣臺中地方法院檢察署檢
    察官偵查起訴。
    理  由
甲、證據能力部分：下列證人曾煥昇之警訊、偵訊證述及被告黃
    培訓之警訊、偵訊供述固屬被告乙○○以外人於審判外之陳
    述，然被告乙○○及其辯護人於本院調查證據時，就此證據
    能力問題並未聲明異議，依刑事訴訟法第一百五十九條之五
    第二項規定，視為有同條第一項之同意，自得為證據，又證
    人曾煥昇之警訊、偵訊證述及被告乙○○之警訊、偵訊供述
    固屬被告黃培訓以外人於審判外之陳述，然被告黃培訓及其
    辯護人於本院調查證據時，就此證據能力問題並未聲明異議
    ，依刑事訴訟法第一百五十九條之五第二項規定，視為有同
    條第一項之同意，自得為證據。
乙、得心證之理由：
一、訊據上訴人即被告乙○○矢口否認有何販賣海洛因之犯行，
    辯稱伊與曾煥昇一起向「阿德」合買海洛因，再委由被告黃
    培訓交予曾煥昇云云；被告黃培訓固不否認有於上揭時、地
    交付海洛因予曾煥昇並收取現金一萬元及一萬六千元等情不
    諱，惟矢口否認有何不法犯行，辯稱伊只是幫被告乙○○拿
    海洛因予曾煥昇並收取現金，被告乙○○為何交付海洛因予
    曾煥昇，伊不清楚云云，然查：
  (一)證人曾煥昇於警詢中陳述伊都是打行動電話0000000
    000號聯絡，交易過兩次，時間、地點都是在臺中市○○
    區○○路二段大連路口，第一次是一萬元，第二次則是一萬
    六千元等語（參見臺灣臺中地方法院檢察署九十三年度偵字
    一七八八四號偵查卷宗(一)第二七頁），復於內勤檢察官訊問
    時指述：伊打電話去，接的人是誰伊不知道，伊跟他買過兩
    次，上次買一萬，這次買一萬六，別人介紹伊說他有在賣毒
    品，伊是跟他買海洛因，是在同一個地點收錢交貨，是約在
    興安路那邊，該包扣案海洛因即為對方剛交付伊之毒品等語
    （同上卷(一)第七一、七二頁），證人曾煥昇已明確陳述係向
    門號0000000000號之行動電話持有人購買海洛因
    ，並未提及與被告乙○○合購情事，且與被告黃培訓於偵查
    中供述：證人曾煥昇購買毒品的時候，都是自己打電話給被
    告乙○○，伊曾經幫被告乙○○將毒品拿到樓下給證人曾煥
    昇兩次，一次證人曾煥昇拿一萬元給伊拿上去給被告乙○○
    ，另一次是一萬六千元，但就被抓到了等語（同上卷(二)第一
    八八頁）之主要情節均吻合，而被告乙○○亦於偵查中供述
    證人曾煥昇是於九十三年十月七日下午打00000000
    00號電話給伊，當天是伊接的電話等語（同上卷(二)第一九
    一頁），則證人曾煥昇既稱係向接聽門號00000000
    00號行動電話之人購買毒品，而被告乙○○亦自承於該日
    接聽門號0000000000號行動電話，且證人曾煥昇
    確有於九十三年十月七日以其所使用之門號0000000
    000行動電話於撥入被告乙○○使用之門號000000
    0000號行動電話，又自九十三年九月一日起至九十三年
    十月七日止，上開二支行動電話門號之通話次數亦有多次，
    此有東信電訊通聯資料查詢在卷可稽，足徵被告乙○○販賣
    海洛因予證人曾煥昇等情無訛。
  (二)證人曾煥昇之後於偵查中及原審法院審理時雖更異前詞，改
    稱係與被告乙○○合購云云，然刑事訴訟法第一五九條之五
    明定「被告以外之人於檢察事務官、司法警察官或司法警察
    調查中所為之陳述，與審判中不符，其先前之陳述具有較可
    信之特別情況，且為證明犯罪事實存否所必要者，得為證據
    。」，是並非被告以外之人於警訊之陳述與審判中陳述不符
    ，該警訊之陳述即無證據能力，被告乙○○於警詢中供稱：
    證人曾煥昇當時打電話跟伊聯絡，要伊幫他調海洛因重量一
    錢重，一錢的本錢一萬八千元，伊在電話中有跟證人曾煥昇
    說伊拿一錢的本錢就要十八（指一萬八千元），伊就照原價
    賣給證人曾煥昇云云（參見臺灣臺中地方法院檢察署九十三
    年度偵字一七八八四號偵查卷宗(一)第一八頁），又於內勤檢
    察官偵訊時改稱：伊每三個星期都會跟「阿德」拿一次毒品
    ，證人曾煥昇會跟伊拿毒品，總共拿過兩次，第一次是一個
    月前在興安路全家便利商店，被告黃培訓先去跟證人曾煥昇
    收錢，拿一萬元，之後伊出八萬，去向「阿德」買毒品云云
    （同上卷第六八頁），復於偵查中改稱：伊與證人曾煥昇是
    一起合購的，大約二個月前買過第一次，當時證人曾煥昇出
    四萬五千元，伊也出四萬五千元，伊與證人曾煥昇一起打呼
    叫器給「阿德」，然後一起去買，數量買了三錢多的海洛因
    再平分，第二次是被抓到的這次，伊出八萬元，證人曾煥昇
    出一萬元，於同一天下午將一萬元親手交給伊，之後伊再去
    找「阿德」，到十月八日凌晨才回到家中，伊叫被告黃培訓
    將毒品拿下去給證人曾煥昇云云（同上卷(二)第一九○、一九
    一頁），被告乙○○供述前後情節相差至鉅，顯係編撰圖卸
    之詞，而證人曾煥昇偵查中卻證稱：伊、被告黃培訓、乙○
    ○一起合資購買，第一次是在九十三年九月份，伊出一萬元
    ，第二次則出一萬六千元，第二次乙○○有無合購伊不清楚
    ，二次都是被告黃培訓拿給伊的云云（同上卷(一)七一、七二
    頁，卷(二)第一八七頁、一九二頁），被告黃培訓於偵查中則
    供稱：是證人曾煥昇告訴伊要伊說是伊與他合購的等語（同
    上卷(二)一八八頁），又於原審法院審理時證稱：伊沒有出錢
    買過毒品等語（參見原審卷第一一四頁），則被告乙○○與
    證人曾煥昇關於購買毒品金額及交付方式之證詞已屬歧異，
    復與被告黃培訓、證人曾煥昇就渠等三人是否合購，彼此間
    說詞亦均吻合，再者，若非有串供之情，證人曾煥昇何須教
    導被告黃培訓以合購方式避卸刑責，足見被告乙○○、證人
    曾煥昇於偵查中及原審審理時改稱係二人合購毒品云云，為
    臨訟飾卸及迴護之詞，不足採信，更徵證人曾煥昇先前於警
    詢及內勤檢察官前所為之陳述方為真實，是本院認證人曾煥
    昇上揭警訊不利被告之陳述有較可信之特別情況，依刑事訴
    訟法第一百五十九條之五規定有證據能力，本院並認得據以
    認定被告犯行，曾煥昇於法院審理時翻異前詞稱合買云云，
    亦係刻意護，無可採信。
  (三)被告乙○○又於原審準備程序時改稱：伊是和曾煥昇合夥買
    的，上次伊說錯了，伊第一次與曾煥昇購買是曾煥昇出一萬
    元，不是各出四萬五千元，伊是出八萬元，第二次曾煥昇出
    一萬六千元，伊出七萬四千元，二次總共都是買九萬元的海
    洛因，伊兩次和曾煥昇合買後，都是叫黃培訓拿給曾煥昇，
    伊上次說伊第一次和曾煥昇一起去買的，是伊記錯了云云（
    參見本院刑事卷宗第六○頁），雖與證人曾煥昇於偵查中所
    稱合購金額相同，然被告乙○○先前供述已與證人曾煥昇之
    供述有上揭諸多不符之處，顯至可疑，且若係被告乙○○與
    證人曾煥昇合資購買海洛因，為何證人曾煥昇不直接至被告
    乙○○住處拿取即可，反而二次均須透過被告黃培訓交付？
    是被告乙○○於該次原審準備程序時再度翻異前詞，顯係為
    牽就證人曾煥昇證詞而為之陳述，並不足為有利被告乙○○
    之認定。
  (四)被告乙○○又辯稱：若伊販賣毒品，為何沒有查獲磅秤云云
    ，然觀諸扣案之海洛因共九包，每包分量非鉅，則被告乙○
    ○應非上游大盤商，以約略估計方式分裝毒品亦非難事，並
    非必有使用磅秤之必要，且被告乙○○也非必定在其前揭住
    處內進行分裝，是在被告乙○○前揭住處未查獲磅秤，並不
    當然直接就可推論被告乙○○未販賣海洛因甚明，被告乙○
    ○此部分之辯詞要難引為無罪之認定。
  (五)被告黃培訓於本院辯稱伊僅係單純運送，就被告乙○○與曾
    煥昇間係買賣或合買，伊不清楚，並無犯罪故意云云，然被
    告黃培訓於偵訊供述『只有「小明」在賣毒品，．．．有人
    向「小明」訂毒品．．．』，又謂該「小明」係被告乙○○
    之弟弟（偵查卷第58頁），既有為被告乙○○開脫之意，如
    確不知本件究係買賣或合買，逕可明言伊不知內情，僅代運
    送，何以會用「賣毒品」、「訂毒品」之詞句來形容本件交
    易，致日後有坐實被告乙○○販毒罪名之可能性，是本院認
    被告黃培訓所辯伊不清楚，並無犯罪故意云云無可採信。
  (六)按刑法上之幫助犯，係指以幫助之意思，對於正犯資以助力
    ，而未參與實施犯罪之行為者而言，如就構成犯罪事實之一
    部，已參與實施即屬共同正犯（最高法院四十九年臺上字第
    七七號判例意旨參照）。本案被告黃培訓雖曾辯稱係基於幫
    助意思，替被告乙○○送交海洛因予證人曾煥昇，並向證人
    曾煥昇收取現金，然其所參與者，既為「交付毒品」及「收
    受對價」之構成要件行為，自屬共同正犯無疑。
  (七)此外，扣案之白色粉末九包為第一級毒品海洛因等情，有法
    務部調查局九十三年十二月七日調科壹字第一二○○一四七
    ○二號鑑定通知書一紙在卷可稽，並有門號0000000
    000號行動電話通聯紀錄一份附卷足憑，復有ＯＫＷＡＰ
    廠牌銀色行動電話（含0000000000號門號卡）一
    支及前揭海洛因九包扣案可資佐證，再者，非法販賣第一級
    毒品海洛因均係政府嚴予查緝之違法行為，非可公然為之，
    而每次買賣之價量，亦隨著雙方關係之深淺、當時之資力、
    需求程度及對行情之認知等因素，機動的調整，因之販賣之
    利得，除經坦承犯行，或價量均達到明確外，委難察得實情
    ，職是之故，縱未確切查得販賣賺取之實際差價，但除別有
    事證，足認係按同一價格轉讓，確未牟利外，尚難執此認非
    法販賣之事證有所不足，致知過坦承者難辭重典，飾詞否認
    者反得逞僥倖，而失情理之平；且第一級海洛因價格昂貴，
    取得不易，凡為販賣之不法勾當者，苟無利可圖，應無甘冒
    被查緝法辦重刑之危險，平白無端無償將毒品攜出為該買賣
    之工作，是其販入之價格必較售出之價格低廉，而有從中賺
    取買賣差價牟利之意圖及事實，是被告二人意圖營利而共同
    販賣第一級毒品海洛因予證人曾煥昇，亦屬合理之認定。綜
    上，本案事證明確，被告二人共同販賣第一級毒品海洛因犯
    行至堪認定，應依法論科。
二、按海洛因業經毒品危害防制條例第二條第二項第一款明定為
    第一級毒品，是核被告二人所為，係犯毒品危害防制條例第
    四條第一項之販賣第一級毒品罪，公訴人認被告黃培訓所為
    ，係違反毒品危害防制條例第四條第一項之販賣第一級毒品
    罪之幫助犯，此部分顯有誤會，惟起訴基本社會事實同一，
    應予變更法條，被告二人因販賣持有海洛因之低度行為，為
    其販賣海洛因之高度行為所吸收，不另論罪，被告二人有犯
    意聯絡及行為分擔，為共同正犯；被告二人二次販賣第一級
    毒品海洛因之行為，時間緊接，手法相同，觸犯構成要件相
    同之罪名，顯係基於概括之犯意，反覆為之，為連續犯，應
    依刑法第五十六條之規定，論以一罪，惟因販賣第一級毒品
    罪其法定刑為死刑或無期徒刑，依刑法第六十四條第一項、
    第六十五條第一項規定，就刑期部分不得加重；被告乙○○
    前因違反電信法案件，經法院判處有期徒刑五月確定，於九
    十年九月二十一日易科罰金執行完畢，有臺灣高等法院被告
    全國前案紀錄表及臺灣臺中地方法院檢察署刑案資料查註紀
    錄表在卷可憑，其受有期徒刑執行完畢，五年內再犯本件有
    期徒刑以上之罪，為累犯，本應依法加重其刑，惟因販賣第
    一級毒品罪其法定刑為死刑或無期徒刑，依刑法第六十四條
    第一項、第六十五條第一項規定，就刑期部分不得加重；又
    被告二人雖有上述販賣第一級毒品之犯行，惟被告二人販賣
    對象僅曾煥昇一人，且販毒所得不多，扣案之毒品亦非巨量
    ，復查無實據可認被告二人係毒品之「大盤」、「中盤」毒
    販，應僅係零星之小額交易，其惡性與犯罪情節較諸大量走
    私進口或長期販賣毒品之「大盤」、「中盤」毒販有重大差
    異，倘概科以販賣第一級毒品之法定本刑死刑或無期徒刑，
    誠為情輕法重，猶嫌過苛，本院衡酌其等犯罪情狀，認被告
    所為相較於法定重刑，應尚堪憫恕，爰依刑法第五十九條規
    定，酌量減輕其刑，原審以被告犯罪事證明確，予以論罪科
    刑，固非無見，然查(一)被告販賣毒品對象係曾煥昇，惟原審
    判決事實文卻屢次誤載為「曾換昇」或「曾煥智」，顯有疏
    失；(二)原審判決書事實文記載「（被告）竟意圖營利，共同
    基於販賣第一級毒品海洛因之概括犯意聯絡，由乙○○於不
    詳時、地向綽號『阿德』之真實姓名年籍均不詳成年男子（
    下稱阿德）販入海洛因後．．．」，以此文意觀之，係謂被
    告乙○○原係基於轉賣營利意圖向「阿德」販入海洛因，原
    審未說明此部分認定之理由，已有不備，且就此販入部分言
    ，應尚無事證證明被告係基於營利意圖，原審法院此事實文
    記載亦非妥適；(三)原審法院認被告黃培訓於為警查獲時即供
    出毒品來源係來自被告乙○○，並帶同警方前往被告乙○○
    上開住處搜索，因而破獲被告乙○○販賣第一級毒品情事，
    是依毒品危害防制條例第十七條之規定減輕其刑，然毒品危
    害防制條例第十七條規定：犯第四條第一項之罪，供出毒品
    來源，因而破獲者，得減輕其刑，其立法意旨重在鼓勵具體
    供出其上游販毒者，俾資追查該毒梟前手及其上游毒品，以
    杜絕毒品之蔓延與氾濫為目的，自不包括共犯（參考最高法
    院85年度台覆字第228號、86年度台覆字第54號、 83年度台
    覆字第198號、83年度台覆字第31號判決意旨） ，被告黃培
    訓為本案共同販賣毒品之共同正犯，被告乙○○並非其上游
    ，原審法院就被告黃培訓部分援引毒品危害防制條例第十七
    條予以減刑，亦有違誤，被告上訴意旨否認犯罪，檢察官上
    訴意旨認本件不應依刑法第五十九條酌減云云雖尚無可採（
    理由詳前依五十九條酌減部分），但原審判決既有如上瑕疵
    ，即屬無可維持，應由本院就經上訴部分予以撤銷改判，又
    原審所定應執行刑部分既已失所附麗，應併予撤銷，爰審酌
    被告二人共同販賣第一級毒品，足以使購買者形成成癮性，
    導致精神障礙與性格異常，危害國人身體健康及社會治安，
    並參酌二人各自情節輕重（被告乙○○提供本案販賣之毒品
    ，又係初始起意者，被告黃培訓聽命為之，是本院認被告乙
    ○○情節重於被告黃培訓），及其等犯後態度等一切情狀，
    分別各量處如主文所示之刑示懲。
三、扣案之海洛因九包（合計淨重一三‧七○公克），屬毒品危
    害防制條例第二條第二項第一款之第一級毒品，有上開鑑定
    報告在卷可稽，核屬違禁物，又此九包毒品海洛因之包裝袋
    因與其內之海洛因殘留已無法完全析離（法務部調查局調科
    壹字第０９３００１１３０６０號函亦同此見解，詳法官辦
    理刑事案件參考手冊(一)－毒品危害防制條例部分－ 334頁）
    ，亦屬毒品，亦應併依同條例第十八條第一項前段規定宣告
    沒收銷燬之。扣案之ＯＫＷＡＰ廠牌銀色行動電話（門號0
    000000000號）一支，為被告乙○○所有供被告二
    人共同販賣第一級毒品所用之物（被告乙○○已於警訊供承
    扣案贓證物皆為伊所有），爰依同條例第十九條第一項規定
    宣告沒收。被告二人共同販賣海洛因所得二萬六千元（販予
    證人曾煥昇二次，分別為一萬元及一萬六千元），雖未扣案
    ，仍應依同條例第十九條第一項規定宣告沒收之，如全部或
    一部不能沒收時，以其財產抵償之，至另扣案行動電話五支
    （廠牌ＮＯＫＩＡ三三一五型、藍色、門號0000000
    000；廠牌ＮＯＫＩＡ八三一○型、藍白色、門號000
    0000000；廠牌國際牌ＧＤ六○型、門號00000
    00000，廠牌ＳＯＮＹＴ一○○型、淺灰色、門號00
    00000000；廠牌ＮＯＫＩＡ三三一○型、藍色、門
    號0000000000）、現金二十九萬四千三百元、夾
    鍊袋一包、中國國際商業銀行存摺乙本（活期存戶、戶名乙
    ○○）、呼叫器一支（門號0000000000代號八○
    一）、私章一枚（乙○○）、易付卡十張（門號00000
    00000、0000000000、000000000
    0，其餘七張無號碼）、三信銀行信用卡一張（卡號000
    0000000000000）、黑色斜背包一個，雖與前
    開毒品及販毒工具一同查獲，然無法證明係供被告二人共同
    販賣毒品所用之物或係販賣毒品所得，爰不於本判決為沒收
    之諭知，併予敘明。
四、又被告乙○○固於警訊稱「（黃培訓幫你運送毒品有什麼好
    處？）我免費提供黃培訓吸食毒品及供食住」，被告黃培訓
    亦稱「他們給我的好處就是注射毒品不用錢，但他們有供應
    我三餐及住宿」，然就被告乙○○以供應毒品為代價而使被
    告黃培訓提供勞力共同販賣毒品一節，除二人警訊陳述外，
    別無其餘積極明確事證以憑，又被告乙○○於原審法院審理
    時自承自被告黃培訓於案發二個月前搬進上開住處後，伊即
    免費提供第一級毒品海洛因予被告黃培訓施用，約一個星期
    二次，且被告黃培訓亦曾於這段期間轉讓第一級毒品海洛因
    給伊施用等語，被告黃培訓如須提供勞力共同販賣毒品以取
    得毒品施用，衡情應不致又免費提供毒品予被告乙○○施用
    ，況被告黃培訓於本院亦稱二人會互相請（即招待）毒品，
    與本案運送毒品及拿錢無關，被告乙○○在庭，就此陳述並
    未為任何異議，是本院認被告二人如另有涉轉讓毒品犯行，
    亦與本案販賣毒品犯行無何裁判上一罪關係，併此明。
據上論結，應依刑事訴訟法第三百六十九條第一項前段、第三百
六十四條、第二百九十九條第一項前段、第三百條，毒品危害防
制條例第四條第一項、第十八條第一項前段、第十九條第一項，
刑法第十一條、第二十八條、第五十六條、第四十七條、第五十
九條，判決如主文。
本案經檢察官甲○○到庭執行職務。
中    華    民    國    95    年    3     月    15    日
              刑事第五庭  審判長法  官  袁  從  楨
                                法  官  郭  同  奇
                                法  官  姚  勳  昌
上列正本證明與原本無異。
如不服本判決應於收受送達後十日內向本院提出上訴書狀，其未
敘述上訴之理由者並得於提起上訴後十日內向本院補提理由書（
均須按他造當事人之人數附繕本）。
                                書記官  洪  麗  華
中    華    民    國    95    年    3     月    16    日
附錄論罪科刑法條：
毒品危害防制條例第4條第1項：
製造、運輸、販賣第一級毒品者，處死刑或無期徒刑，處無期徒
刑者，得併科新臺幣一千萬元以下罰金。
                                                      Ｒ


司法院資訊處製作；財團法人民間司法改革基金會備份。
